臺灣臺中地方法院刑事判決　　　　　　　94年度訴字第2768號
公　訴　人　臺灣臺中地方法院檢察署檢察官
被　　　告　丁○○
　　　　　　　　　　（另案於臺灣臺中監獄執行中）
選任辯護人　廖志堯律師
被　　　告　戊○○
　　　　　　　　　　（現於台灣台中戒治所戒治中）
選任辯護人　楊雯齡律師
　　　　　　張居德律師
上列被告因毒品危害防制條例案件，經檢察官提起公訴（93年度
偵字第20263號），本院判決如下：
    主    文
丁○○未經許可，持有手槍，累犯，處有期徒刑伍年肆月，併科
罰金新臺幣拾伍萬元，罰金如易服勞役，以新臺幣壹仟元折算壹
日。扣案如附表3編號3所示之手槍壹枝（槍枝管制編號：000000
0000）、編號4、5之制式子彈玖顆及土造子彈柒顆均沒收。又共
同連續販賣第一級毒品，累犯，處有期徒刑拾貳年。附表1編號1
、2 、附表2編號1、附表3編號1之第一級毒品海洛因（均含包裝
袋）、附表3編號2之第二級毒品甲基安非他命 (鑑餘淨重捌肆
點貳零公克)，均沒收銷燬之。因販賣第一級毒品所得之財物計
新臺幣柒萬肆仟元，沒收之，如全部或一部不能沒收時，以其財
產抵償之。用以包裝附表3編號2甲基安非他命之包裝袋貳拾陸個
（重約伍貳點貳玖公克)、附表1編號3、附表3編號7、8、9、16
所示之物，均沒收。應執行有期徒刑拾柒年，併科罰金新臺幣拾
伍萬元，罰金如易服勞役，以新臺幣壹仟元折算壹日。附表1編
號1、2、附表2編號1、附表3編號1之第一級毒品海洛因（均含包
裝袋）、附表3編號2之第二級毒品甲基安非他命 (鑑餘淨重捌肆
點貳零公克)，均沒收銷燬之。因販賣第一級毒品所得之財物
計新臺幣柒萬肆仟元，沒收之，如全部或一部不能沒收時，以其
財產抵償之。附表3編號3所示之手槍壹枝（槍枝管制編號：0000
000000）、編號4、5之制式子彈玖顆及土造子彈柒顆、用以包裝
附表3編號2甲基安非他命之包裝袋貳拾陸個（重約伍貳點貳玖公
克)、附表1編號3、附表3編號7、8、9、16所示之物，均沒收。
戊○○共同連續販賣第一級毒品，累犯，處有期徒刑拾貳年。附
表1編號1、2、附表2編號1、附表3編號1之第一級毒品海洛因（
均含包裝袋）、附表3編號2之第二級毒品甲基安非他命 (鑑餘淨
重捌肆點貳零公克)，均沒收銷燬之。因販賣第一級毒品所得
之財物計新臺幣柒萬肆仟元，沒收之，如全部或一部不能沒收時
，以其財產抵償之。用以包裝附表3編號2甲基安非他命之包裝袋
貳拾陸個（重約伍貳點貳玖公克)、附表1編號3、附表3編號7、8
、9、16所示之物，均沒收。
    事    實
一、丁○○前因妨害風化案件，經本院判處有期徒刑3月確定，
    甫於民國91年2月7日易科罰金執行完畢。戊○○前因違反毒
    品危害防制條例案件，經本院判處有期徒刑10月、4月，定
    執行刑有期徒刑1年確定，甫於92年1月12日執行完畢。
二、丁○○明知具有殺傷力之改造手槍、子彈，係屬槍砲彈藥刀
    械管制條例列管之槍砲、彈藥，未經許可不得持有，竟於民
    國91年間某日，在臺中縣清水鎮山區，以35萬元之價格向王
    明政（已死亡）購得巴西製92制式手槍1枝（槍枝管制編號
    ：0000000000）及制式子彈12顆（經試射3顆，餘9顆）、土
    造子彈10顆（經試射3顆，餘7顆），並將之置於臺中縣沙鹿
    鎮○○里○○路104號2樓房間內，而無故持有前開手槍及子
    彈至93年11月16日18時30分經查獲時為止。
三、丁○○、戊○○均明知海洛因、甲基安非他命分屬毒品危害
    防制條例所稱之第一級毒品及第二級毒品，竟共同基於販賣
    第一級毒品海洛因及第2級毒品甲基安非他命以出售營利之
    意圖，先由丁○○於93年11月初某日，在臺中縣沙鹿鎮○○○○○路上，向真實姓名年籍不詳、綽號「阿龍」之成年男
    子購入第1級毒品海洛因及附表3編號2之第2級毒品甲基安非
    他命後，再共同使用丁○○所有之0000000000號行動電話，
    由接聽電話者與對方談妥買賣後，2人共同連續於下列時、
    地，販賣第1級毒品：
(一)、93年11月11日7時10幾分許，甲○○以其所有之0000000000
    號行動電話撥打0000000000號行動電話，由丁○○接聽後，
    雙方談妥以新台幣（下同）2000元之價格販賣重量0.4公克
    之海洛因予甲○○，並由丁○○送貨至甲○○位於台中縣清
    水鎮○○路之住處，得款2000元。
(二)、93年10月中旬起至同年11月間，丙○○以其所有之00000000
    00號行動電話撥打0000000000號行動電話，由戊○○接聽後
    ，雙方談妥以新台幣（下同）2000元之價格販賣重量0.4 公
    克之海洛因予丙○○，次數共5次，最後一次交易為93年11
    月12日12時許，並均由戊○○送貨至台中縣沙鹿鎮竹林國小
    旁之土地公廟交付，得款10,000元。
(三)、93年9月起至同年11月間，乙○○以其母親陳玉娥名義所申
    請之0000000000號行動電話撥打0000000000號行動電話，由
    戊○○接聽後，雙方談妥以新台幣（下同）5,000元之價格
    販賣重量1.8公克之海洛因予乙○○，次數共9次，交貨地點
    為台中縣沙鹿鎮鎮公所前或沙鹿鎮鎮○路上之黃昏市場前。
    乙○○並於93年11月11日20時許9分，再以前開方式，向戊○○購買重量3.7公克、金額17,000元之海洛因，並由戊○○於同日21時許，送貨至台中縣沙鹿鎮鎮○路上之黃昏市場
    前交付，前開10次交易，總計得款62,000元。
四、嗣於93年11月16日18時30分許，戊○○駕駛車牌號碼2352-K
    Z自小客車返回臺中縣沙鹿鎮○○里○○路104號住處時，為
    警查獲，並在其攜帶之黑色包包及駕駛之自小客車上扣得附
    表1所示之物。經戊○○同意，警方在上址二樓丁○○房間
    查獲丁○○，並扣得附表2所示之物，另在二樓戊○○與卓
    芳如房內扣得附表3所示之物。
五、案經臺中縣警察局清水分局報告臺灣臺中地方法院檢察署檢
    察官偵查起訴。
    理    由
甲、程序方面：
壹、甲○○於警詢之陳述是否具有證據能力：
    按被告以外之人於審判中死亡者，其於檢察事務官、司法警
    察官或司法警察調查中所為之陳述，經證明具有可信之特別
    情況，且為證明犯罪事實之存否所必要者，得為證據，刑事
    訴訟法第159條之3第1款定有明文。經查，證人甲○○業於
    95年2月2日死亡等情，有個人基本資料查詢結果1份在卷可
    參（見本院卷一第194頁），是其已無法再行傳喚至本院作
    證，惟觀諸其於94年1月15日警詢時證述：伊除向綽號「阿
    龍」購買毒品外，還向一位綽號「餅仔」、本名丁○○之男
    子購買過海洛因，最後一次是在93年11月11日早上7時10 幾
    分許購買，以遠傳公司申請之門號0000000000號行動電話撥
    打0000000000號行動電話給「餅仔」等語（偵查卷第二宗第
    94至第95頁），而經調閱0000000000號行動電話之通聯紀錄
    中，93年11月11日7時13分25秒、同日8時6秒、8時31分44秒
    、8時51分28秒許確有與0000000000號行動電話通話，有通
    聯紀錄在卷可參（偵查卷第二宗第101至第102頁），且0000
    000000號行動電話係被告丁○○所有一情，亦經被告丁○○
    自承在卷，足見證人甲○○應無設詞故入被告丁○○應於罪
    ，是其陳述具有可信之特別情況，且為證明本案被告2人犯
    罪存否所必要，參諸前開規定，即具有證據能力，得作為證
    據。
二、丙○○、乙○○於警詢中之陳述是否具有證據能力：
(一)、丙○○、乙○○於警詢時對於其等向被告購買海洛因之過程
    、金額、次數，均清楚說明（其供述內容詳後），惟其於本
    院審理時卻翻異前詞，則丙○○、乙○○於司法警察調查中
    所為之陳述與審判時之證述已有不符之情況，依刑事訴訟法
    第159條第1項、第159條之2規定，即有判斷丙○○、乙○○
    該次之陳述，是否具有特別可信之情況，而得採為證據。
(二)、依丙○○、乙○○於警詢時之陳述，均詳細交代購買海洛因
    之方式、過程、金額、次數及交易地點，足見其上開陳述應
    出於清楚明白之意識。且其等2人為上開陳述時，距事實發
    生之時較近，記憶當更為清晰，較少權衡利害得失、受他人
    干預、有所顧忌而不願為不利被告陳述之情形，應認有特別
    可信之情況。是本院認丙○○、乙○○於警詢時所為陳述，
    為證明被告犯罪事實所必要，且有特別可信情形，具有證據
    能力。
三、丙○○、乙○○於偵查中之陳述是否具有證據能力：
(一)、按被告以外之人於偵查中向檢察官所為陳述，除顯有不可信
    之情況者外，得為證據，刑事訴訟法第159 條之1 第2 項定
    有明文。偵查中對被告以外之人（包括證人、鑑定人、告訴
    人、被害人及共同被告等）所為之偵查筆錄，或被告以外之
    人向檢察官所提之書面陳述，性質上均屬傳聞證據。惟現階
    段刑事訴訟法規定檢察官代表國家偵查犯罪、實施公訴，依
    法其有訊問被告、證人及鑑定人之權，證人、鑑定人且須具
    結，而實務運作時，檢察官偵查中向被告以外之人所取得之
    陳述，原則上均能遵守法律規定，不致違法取供，其可信度
    極高。
(二)、查檢察官於偵訊中，係以證人身分訊問丙○○、乙○○，且
    由其等2人依證人身分具結，是依上開規定，證人陳建光乙○○於偵訊時之供述，應具有證據能力。
乙、實體方面：
壹、持有槍枝、子彈部分；
    上開持有槍枝、子彈之犯罪事實，業據被告丁○○於偵查及
    本院審理時坦承不諱，並有搜索扣押筆錄、扣押物品目錄表
    各1紙及照片11幀在卷可參（偵查卷第一宗第54至55頁、第
    62至67頁），且有制式手槍1支及子彈27顆扣案可佐。而扣
    案之槍枝及子彈經送內政部警政署刑事警察局鑑定結果，認
    (一)、係送鑑巴西制式手槍1枝（槍枝管制編號0000000000）
    ，認係巴西TAURUS廠製PT 92 AF型口徑9mm之制式半自動手
    槍，機械性能良好，可擊發同口徑制式子彈，認具殺傷力。
    (二)、送鑑子彈27顆，檢驗情形如下：1.子彈12顆（經試射3
    顆），認均係口徑9mm制式子彈，認均具殺傷力。2.子彈10
    顆，認均係土造子彈（具直徑約9mm金屬彈頭），採樣3顆試
    射，均可擊發，認均具殺傷力。3.子彈5顆，認均係玩具子
    彈（具直徑約9mm金屬彈頭），均經拆解檢視，均欠缺底火
    、火藥，非為子彈完整結構，認均不具殺傷力，有內政部警
    政署刑事警察局94年1月14日刑鑑字第0930234011號槍彈鑑
    定書在卷可稽（偵查卷第二宗第174至第179頁），經核被告
    之自白與事實相符，自可採為認定事實之依據。綜上論述，
    本件事證明確，被告持有槍枝、子彈之犯行應堪認定。
貳、販賣第一級毒品部分：
    訊據被告丁○○、戊○○固不否認有於前開時、地，經警查
    獲如附表1、2、3所示之物，惟均矢口否認有何販賣第1級、
    第2級毒品之犯行，被告丁○○辯稱：扣案之毒品是伊自己
    在施用，因為吸毒量大所以一次買足云云；被告戊○○則辯
    稱：其久已不住查獲地點，扣案海洛因除部分係供自己施用
    ，其餘均為丁○○所有云云，經查：
一、販賣予甲○○部分：
(一)、證人甲○○購買海洛因之過程，業經證人甲○○於警詢中證
    述：「（問：你除了向綽號『阿龍』購買海洛因毒品外，還
    有向何人購買毒品？共購買幾次？時間為何？）我還有向一
    位綽號餅仔（台語）男子購買過海洛因，購買4次，前面3次
    我忘記了，我只記得最後一次是於93年11月11日早上7時10
    幾分許」等語（偵查卷第二宗第94頁），而經調閱00000000
    00號行動電話之通聯紀錄中，93年11月11日7時13 分25秒、
    同日8時6秒、8時31分44秒、8時51分28秒許確有與00000000
    00號行動電話通話，有通聯紀錄在卷可參（偵查卷第二宗第
    101至第102頁），且0000000000號行動電話係被告丁○○所
    有一情，亦經被告丁○○自承在卷，足見證人甲○○警詢中
    證述，應非虛構。又證人甲○○雖事後於偵查中改異前詞稱
    ：其因為買車糾紛才誣指被告丁○○為出賣海洛因予之者云
    云（偵查卷第二宗第113頁），惟查，依證人甲○○於警詢
    中陳述：其係經由「阿家」介紹認識被告丁○○（偵查卷第
    二宗第95頁）；於偵查中則稱：其係向廖宗賢購車，而該車
    出賣之車主係戊○○，才因此認識丁○○、戊○○2人等語
    （同上卷第112至第113頁），先後供述已不一，且與被告丁○○於偵查中稱其係經由黃元鴻介紹認識甲○○等語歧異（
    同上卷第114頁）。再者，甲○○於偵查中既稱因與被告戊○○有買賣中古車糾紛而誣指被告丁○○，然該中古車倘為
    被告戊○○所出賣，若欲報復，理應向被告戊○○為之，其
    卻誣指被告丁○○，顯與常理不符，足徵證人甲○○事後於
    偵查中所證顯屬不實。
(二)、又證人甲○○於警詢中雖稱其曾向被告丁○○購買4次毒品
    ，前面3次已忘記，僅記得最後1次等語，是依證人甲○○於
    警詢中之證述，被告丁○○縱有前3次販賣海洛因予甲○○
    一情，時間、地點、數量、價格等細節亦已無從確定，比較
    證人甲○○先後供述與其他事證相互結合運用之可信情況擔
    保程度，及「若有懷疑，應從被告有利認定」之原則，被告
    丁○○前3次販賣海洛因之過程尚乏可信之旁證以供審認，
    是關於被告丁○○販賣海洛因之次數、細節及所得金額，依
    前開說明，應僅認定93年11月11日7時10幾分許該次之販賣
    行為。
二、販賣予丙○○部分：
(一)、證人丙○○購買海洛因之過程，業經證人丙○○於94年1月
    19 日警詢中陳述：「（問：上記查獲物品為何人所有？於
    何時？在何處向何人購得？價格為何？作何用途？）都是我
    的，海洛因毒品是我於93年11月14目12時許向綽號叫: 「大
    餅」的人購得，以每小包0.4公克，新台幣2千元購得‧‧‧
    ‧」、「（問：你所指之綽號叫: 「大餅」的真實姓名、年
    籍資料為何、特徵為何? 購買毒品時，如何與他連絡？電話
    號碼為何？）他的真實姓名，年籍資料我不清楚，我只知道
    他長得高高瘦瘦的，大家都叫他: 「大餅」，我都是以我本
    人名義向東信公司申請之0000000000號之行動電話撥給大餅
    所持用之0000000000號行動電話，與他聯絡好交貨之時間地
    點數量，我們每次都是約好在「竹林國小」空地旁之土地公
    廟交貨。」、「（問：你總共向綽號「大餅」的毒販，購買
    過幾次毒品? 每次連絡方式交易時地數量為何？於何時開始
    向他購買毒品？你跟他交易多久了？）答：我記得有5、6
    次，其他的忘記了，我每次都以0000000000號之行動電話撥
    打給大餅所持用之0000000000號行動電話，與他聯絡好交貨
    之時間地點數量，再到「竹林國小」空地旁之土地公廟交貨
    ，我每次都都是以新台幣2,000元的價格向他購的0.4公克的
    海洛英毒品，我是從93年10月中旬起向他購買毒品，一直到
    他為警查獲止，大約有一個月的時間。」、「（問：上記通
    話時間，你向綽號「大餅」購買海洛因毒品交易之地點數量
    為何？）我每次都是以新台幣2,000元的價格向他購的0.4公
    克海洛因毒品，再到「竹林國小」空地旁之土地公廟交貨。
    」、「（問：你是否願意出面指認綽號「大餅」者，販賣毒
    品之事實，警方所提供綽號：「大餅」指認口卡中之 (戊○○，59年8月22日.Ｚ000000000、住址: 台中縣清水鎮○○里
    鎮○街76號)是否為你所指之「大餅」？）我願意出面指認
    他販毒之事實，我所指之大餅就是警方所提供指認口卡片中
    之相片上的人沒錯。」等語（偵查卷第二宗第126頁至第127
    頁）；核與其於同日偵查中陳述：「（問：你的海洛因來源
    ？）向大餅買的。」、「（問：是否有指認過大餅口卡片？
    ）有。」、「（問並提示戊○○口卡：是否向該人購買的？
    ）是。」、「（問：你如何與戊○○聯絡？）打電話。用我
    的電話0000000000打戊○○的電話」、「（問：你跟戊○○
    買過幾次？）約5、6次，都是買海洛因。」、「（問：你每
    次購買數量、價格？）我都是以2,000元購買，每次都是買1
    小包，實際重量多少我不知道。」、「（問：每次交易地點
    ？）沙鹿鎮竹林國小工地旁的土地公廟。」、「（問：每次
    都是戊○○來交貨？）是。」、「（問：每次打電話都是戊○○接的？）是」等語大致相符（同上卷第139頁背面至第
    140頁），參以證人丙○○所使用之0000000000號之行動電
    話，於93年11月9日14時21分25秒及同日17時39分19秒
    、17時47分40秒、17時49分24秒、17時58分59秒、
    18時01分22秒、另於93年11月13日13時26分12秒及同日
    15時24分34秒、15時52分16秒、並於93年11月14日12時
    18分04秒及同日12時25分26秒、23時16分55秒時曾多次
    撥打至0000000000號行動電話，有通聯紀錄在卷可參（同上
    卷第134頁背面至第136頁背面），足見證人丙○○前開陳述
    應無虛假，堪屬真實可信。
(二)、證人丙○○雖事後於偵查及本院審理中翻異前詞，改稱：其
    只認識戊○○，不認識丁○○，是警察要其指控戊○○的，
    其於通聯紀錄上打電話給0000000000，是要打電話給丁○○
    邀其出來打麻將等語。然查，證人於94年1月19日警詢、偵
    查中均已明確指認過其接洽購買海洛因之對象為被告戊○○
    ，且其於本院審理時復陳稱於警詢及偵查中並無遭受刑求之
    情形（本院卷一第168頁），足見其於該日警詢及偵查中並
    無遭受強大壓力而為胡亂陳述之情，其事後於偵查及本院審
    理中改異前詞，應係迴護被告戊○○之詞，不足採信。
(三)、又依證人丙○○於警詢及偵查中之證述，其向被告戊○○購
    買毒品之次數5、6次，以有利被告之認定，應認為5次。另
    公訴意旨認被告戊○○於93年11月9日18時許、同年月13日
    15時許、同年月14日12時許販賣毒品予證人丙○○，惟此部
    分尚乏其他補強證據可資審認，故公訴意旨所指之販賣時間
    尚屬有誤，應予敘明。
三、販賣予乙○○部分：
(一)、證人乙○○購買海洛因之過程，業經證人乙○○於警詢中陳
    述：「（問：你除了向綽號『阿峰』購買過毒品外，還曾向
    誰購買過毒品？）我之前還向綽號『大丙』的購買過毒品。
    」、「（問：你向綽號『大丙』的購買毒品多久時間? 總共
    購買過幾次？每次向他購買數量多少？價格為何？如何聯絡
    ？交貨方式為何？都在何地交貨？）我是於93年9月至l1月
    間，總共向他購買了10幾次，我每次都是以1.8公克新台幣
    5,000元的價格向他購買，我每次都是以我母親陳玉娥名義
    向台灣大哥大電信公司所申請我在使用之0000000000號行動
    電話門號撥打給『大丙』所使用之0000000000號行動電話，
    約好交貨時、地及數量，我才依約前往取貨，交貨地點大部
    份都是在沙鹿鎮鎮公所前或是沙鹿鎮鎮○路上之黃昏市場前
    ，每次都是『大丙』一個人駕駛他所有之2352-KZ自小客車
    ，親自送貨給我。」、「（問：警方所提口卡片中之戊○○
     ，59年08月22日生、Ｚ000000000、住址：台中縣清水鎮○○里鎮○街76號，是否為你所認之「大丙」你是否願意指認
    他販毒之事實？）警方所提供指認之口卡，確實是販賣毒品
    海洛因給我之『大丙』戊○○，我願意出面指認他。」、「
    （問：你最後1次向戊○○購買毒品是於何時？ 在何地購買
    ？購買價格為何？如何聯絡？交貨方式為何？在何地交貨？
     ）最後1次向戊○○購買毒品是於93年11月11日20時9分許
    以我0000000000之行動電話撥打戊○○所有0000000000號行
    動電話向他叫貨，我當時以新台幣17,000元的價格，向他購
    買3.7公克的海洛因毒品。當時他約我在沙鹿鎮鎮○路黃昏
    市場前交貨。大約21時許也是由他一個人駕駛他所有之2352
    -KZ自小客車，親自送貨給我」等語（偵查卷第二宗第161至
    第162頁）；核與於偵查中證述：「（問：你毒品來源？）
    向台中市的「阿峰」買的。」、「（問：之前向誰買的？）
    綽號大餅的人買的，我不知道他本名。」、「（問：何時起
    向大餅買？）去年9月起。」、「（問：你向大餅買何種毒
    品？）海洛因。」、「（問：你向大餅買過幾次海洛因？）
    10幾次。」、「（問：最後1次何時向大餅買海洛因？）93
    年11月份，正確日子忘記了。」、「（問：你如何與大餅聯
    絡？）答：電話聯絡。我是用我的0000000000打給他的，他
    的電話我忘記了。」等語購買過程相符（同上卷第第171頁
    ）。
(二)、雖證人乙○○後於本院審理中改稱：其未向被告戊○○購買
    毒品，當時因為警察要其這樣指認，其才這樣講，且其到了
    法院之後，才發現賣毒品給他的人不是被告戊○○云云（本
    院卷二第44至46頁）。然觀諸證人乙○○於警詢時，就被告
    如何販賣海洛因之時間、地點、次數、價格均為詳盡之陳述
    ，實難認其於警詢中之陳述係出於他人指示為之。況證人乙○○於偵查中於檢察官再次訊問時復確認海洛因係購自被告
    戊○○，足認其前於警詢及偵查中所述，應屬真實，是證人
    乙○○事後於本院審理中翻異前詞，顯係故為迴護被告之詞
    ，不足採信。
(三)、再關於向被告購買海洛因之次數，依證人乙○○上開所證，
    其稱曾向被告10幾次，每次都是以5,000元購買1.8公克，最
    後1次則是以17,000元的價格，購買3.7公克，就購買之次數
    ，經比較先後供述與其他事證相互結合運用之可信情況擔保
    程度，及「若有懷疑，應從被告有利認定」之原則，應認被
    告戊○○販賣予證人之次數為10次，前9次價格為5,000元，
    最後一次則為1,7000元，共得款62,000元。
四、又扣案之海洛因為被告丁○○所購買，經其於警詢時先稱：
    海洛因是向「阿龍」以30萬元購得等語（偵查卷第一宗第32
    頁）；於偵查中則稱：海洛因是向「阿龍」以每37公克5萬
    元之價錢購得，如果數量多一點，可以便宜一點等語（偵查
    卷第一宗第128頁、第130頁），嗣又改稱：海洛因是向「阿
    龍」以10萬或11萬元購買等語（偵查卷第二宗第146頁），
    被告丁○○雖就購買海洛因之價格前後陳述不一，惟海洛因
    係購自「阿龍」一情則始終一致，足認扣案之海洛因應為被
    告丁○○購自「阿龍」無誤。再觀之前開證人甲○○、丙○○、乙○○購買毒品時，均撥打0000000000號之行動電話，
    而接聽者分別為被告丁○○及戊○○，被告丁○○於本院審
    理中就前開電話為何人所有及使用情形供稱：該電話是其所
    有，但會共用的，有時候被告戊○○及卓芳如亦會使用等語
    （本院卷一第178頁）；被告戊○○亦陳稱：丁○○有支
    000000000 0之行動電話，其可能有使用，但事隔已久電話
    號碼已忘記了等語（本院卷一第181頁），足認前開電話號
    碼雖為被告丁○○所有，但為被告丁○○、戊○○2人所共
    用。佐以證人卓芳如於警詢中陳稱：丁○○及戊○○誰接到
    電話，就由誰出去販賣毒品（偵查卷第一宗第27頁背面），
    堪認前開行動電話為被告丁○○、戊○○等人販賣海洛因時
    所共同使用。而按刑法第28條規定，2人以上共同實行犯罪
    之行為者，皆為正犯，故共同正犯除須有2人以上共同實施
    犯罪行為外，尚須2人以上具有相互利用他方行為共同合力
    實施犯罪之意思聯絡，始能成立共同正犯，即2人以上之人
    相互認識他方之行為而有互相利用他方之行為以完成犯罪之
    意思，唯有此意思之聯絡，始足以表示其惡性之共同，而將
    各共犯作合一之觀察，以為共同評價之對象，因之共犯者對
    其中任何1人在合同意思範圍內所為之結果，均應共同負責
    。經查，本件販賣之海洛因既為被告丁○○所購入，被告丁○○、戊○○販賣海洛因時所使用之電話又為同一，則被告
    丁○○、戊○○間，就本案販賣第一級毒品海洛因犯行應有
    犯意聯絡及行為分擔，彼此分工協力，且有參與構成要件行
    為之實行，相互補充共享而完成犯罪，是被告2人就前開販
    賣海洛因之行為應屬共同正犯。
五、此外，復有附表1編號1、2、附表2編號1、附表3編號1之海
    洛因、附表1編號3、附表3編號7、8、9、16之物扣案及查獲
    時現場照片32紙附卷可資佐證（偵查卷第一宗第61至第77頁
    ），而前開海洛因經送檢驗結果：(一)、送驗白粉19包，均包
    含第1級第6項毒品海洛因成分，合計淨重76.24公克，空包
    裝重8.75公克，純度46.66％，純質淨重35.57公克。(二)、送
    驗白粉2包，均包含第1級第6項毒品海洛因成分，合計淨重0
    .47 公克，空包裝重0.46公克，有法務部調查局93年12月14
    日調科壹字第120014927號、93年12月14日調科壹字第12001
    4926號鑑定通知書各1份在卷可按（偵查卷第一宗第162至第
    163頁）。
六、綜上所述，此部分事證明確，被告丁○○、戊○○有共同販
    賣第一級毒品海洛因之犯行應足認定。
、販賣第二級毒品部分：
一、附表3編號2所示之甲基安非他命係於93年11月16日18時30分
    許，在被告戊○○位於臺中縣沙鹿鎮○○里○○路104號查
    獲，並於被告戊○○所使用之房間內扣得，且為被告丁○○
    購入而所有一節，業經被告丁○○、戊○○供承不諱，惟被
    告丁○○於偵查中辯稱販入之第二級毒品甲基安非他命係準
    備供自己吸食之用；被告戊○○則辯稱：前開甲基安非他命
    係被告丁○○所有云云。然查，被告丁○○於93年11月16日
    為警查獲時，經警採集其尿液送請中山醫學大學附設醫院藥
    物濫用檢測中心檢驗結果，安非他命及甲基安非他命均呈陰
    性反應，有檢驗報告及真實姓名對照表各1紙在卷可查（偵
    查卷第一宗第58頁、第176頁），與其於偵查中供稱：其每
    隔幾小時就要施用1次甲基安非他命，每次用量0.4公克等語
    已有不符（偵查卷第一宗第128頁），顯見被告丁○○並無
    如其所說有施用第二級毒品甲基安非他命之惡習。
二、況本件查扣之如附表3編號2所示第二級毒品甲基安非他命，
    經送內政部警政署刑事警察局鑑定，將該晶體編號為1至26
    ，其結果為：(一)、含外包裝袋實際總毛重896.04公克，總淨
    重843.75公克，共取0.55公克鑑驗用罄，總餘843.20公克。
    (二)、1.編號1至26經呈色試驗結果：均呈二級毒品「甲基安
    非他命」陽性反應。2.經抽樣編號1、2以氣相層析質譜分析
    ：均檢出二級毒品「甲基安非他命」成分。3.經抽樣編號1
    以核磁共振分析：檢出二級毒品「甲基安非他命」成分。
    (三)、抽取編號1測得甲基安非他命之純度約為96.5％，有該
    局93年12月29日刑鑑字第0930245097號鑑驗通知書在卷可稽
    （偵查卷第二宗第50頁）。而正常人之海洛因與安非他命之
    最低致死劑量皆為200毫克，一天內若使用超過此劑量即有
    致命之可能性，有行政院衛生署麻醉藥品經理處88年2月10
    日麻研字第77282號函在卷可參（本院卷一第109頁），則扣
    案之甲基安非他命純質淨重，縱以一天最低致死劑量施用方
    式為之，可施用4,071天（計算式：843.7596.5％÷0.2＝
    4071），前開份量可供施用11餘年，已遠遠超過一般人購買
    毒品供自行施用之合理數量，更見被告丁○○購入前開甲基
    安非他命非供己所施用自明。
三、按毒品危害防制條例第4條第2項之販賣第二級毒品罪，不以
    販入後復行賣出為必要，祇要以營利為目的，而有販入或賣
    出二者其一之行為，即足構成。又認定犯罪事實所憑之證據
    ，並不以直接證據為限，倘間接事實之本身，具有判斷直接
    事實存在之作用，亦有證據之機能，由間接事實為訴訟上之
    證明，而於通常一般人不致懷疑，而得確信其為真實之程度
    者，亦得為有罪之認定。經查，被告丁○○雖否認其販入前
    開毒品係為供販賣所用，然而，被告丁○○並無施用甲基安
    非他命之惡習已如前述，且其1次購入超乎一般施用毒品者
    所持有之數量或正常使用量之毒品，倘其持有之毒品僅係供
    自己施用，理應無一次購入如此大量毒品之理由。且被告丁○○於偵查中自承無業（偵查卷第一宗第87頁），復於本院
    審理時供稱：前開甲基安非他命係以48萬元購得，本來是要
    買海洛因，因為對方沒有那麼多海洛因，所以先將甲基安非
    他命賣給他，之後如果還要海洛因的話，就可以用甲基安非
    他命換回去云云（本院卷二第51頁），其既無業，又怎會願
    意花費48萬元購買超過施用毒品者短期所需之施用量，益徵
    其販入之目的非供施用而已，可見其販入前開甲基安非他命
    之際，即係意圖營利而販入並伺機出售無疑。
四、又前開扣案之甲基安非他命係在被告戊○○位於臺中縣沙鹿
    鎮○○里○○路104號住處房間內查獲，有搜索扣押筆錄在
    卷可參（偵查卷第一宗第97至第102頁），而被告丁○○於
    偵查中供稱前開扣案之甲基安非他命係與海洛因同次向「阿
    龍」所購（偵查卷第二宗第145至第146頁），且被告丁○○
    、戊○○2人基於販賣之意圖共同購入海洛因已詳如前述，
    雖前開甲基安非他命尚未及賣出，惟查扣地點既係於被告戊○○之房間內，2人又基於營利之意圖於同次購入海洛因，
    顯見被告丁○○購入甲基安非他命亦係與被告戊○○基於共
    同營利之意圖而購入，是被告2人就意圖營利而購入前開甲
    基安他命亦有犯意之聯絡甚明。
五、綜上所述，被告丁○○與被告戊○○共同基於營利之犯意聯
    絡，由被告丁○○向綽號「阿龍」者販入扣案如附表3編號2
    所示第二級毒品甲基安非他命之際，係意圖營利而販入極為
    明確，其等辯稱係供己施用云云，顯不足採，本件被告2人
    販賣第二級毒品甲基安非他命之犯行堪以認定。
二、論罪科刑：
(一)、按行為後法律有變更者，適用行為時之法律。但行為後之法
    律有利於行為人者，適用最有利於行為人之法律，刑法第2
    條第1項定有明文，茲因本件論罪科刑所適用刑法業於94年2
    月2日以華總一義字第09400014901號令修正公布，並自95年
    7月1日起施行，法律有下列變更，爰比較新舊法如下：
１、本件被告所犯毒品危害防制條例第4條第1項、第2項、槍砲
    彈藥刀械管制條例第7條第4項、第12條第4項之規定，法定
    刑中均有併科罰金刑，而被告行為後，又刑法第33條第5款
    關於主刑罰金已修正為：「罰金：新臺幣1千元以上，以百
    元計算。」與修正前之規定：「罰金：（銀元）1元以上。
    」
    之規定相較，修正後關於罰金刑之法定範圍顯已提高，應以
    行為時之規定有利於被告，應依修正後刑法第2條第1項前段
    之規定，適用行為時之法律，即本件應依新修正刑法第2條
    第1項前段，適用行為時之修正前刑法第33條第5款有關於罰
    金之規定。
２、被告行為後新法業已刪除連續犯之規定，此刪除雖非犯
    罪構成要件之變更，但顯已影響行為人刑罰之法律效果，自
    屬法律有變更，依新法第2條第1項規定，比較新、舊法結果
    ，仍應適用較有利於被告之行為時法律即舊法論以連續犯（
    最高法院95年第8次刑事庭會議決議參照）
３、被告丁○○前因妨害風化案件，經本院判處有期徒刑3月確
    定，甫於91年2月7日易科罰金執行完畢；被告戊○○前因違
    反毒品危害防制條例案件，經本院判處有期徒刑10月、4月
    ，定執行刑有期徒刑1年確定，甫於92年1月13日執行完畢之
    事實，有臺灣臺中地方法院檢察署刑案資料查註紀錄表、臺
    灣高等法院被告前案紀錄表在卷足憑，其等於5年以內故意
    再犯本件有期徒刑以上之罪，不論依修正前之刑法第47條，
    或修正後之刑法第47條第1項之規定，均構成累犯，對被告2
    人而言並無有利或不利之情形，自不生新舊法比較之問題，
    依刑法第2條第1項前段規定，應逕依修正前之刑法第47條，
    均論以累犯，並分別加重其刑。
４、被告於行為時之刑法第42條第2項前段規定：「易服勞役以
    一元以上三元以下折算一日。」又被告行為時之易服勞役折
    算標準，修正前罰金罰鍰提高標準條例第2 條（現已刪除）
    規定，就其原定數額提高為100倍折算1日，則本件被告行為
    時之易服勞役折算標準，最高應以銀元300元折算1日，經折
    算為新臺幣後，應以新臺幣900元折算為1日。惟95年7月1日
    修正公布施行之刑法第42條第3項前段規定：「易服勞役以
    新臺幣一仟元、二仟元或三仟元折算一日。」比較修正前後
    之易服勞役折算標準，以95年7月1日修正公布施行後之規定
    ，較有利於被告，則依刑法第2條第1項但書，應適用修正後
    刑法第42條第3項前段之規定，定其折算標準。
５、關於定應執行刑之規定，修正後刑法第51條第5款規定：「
    數罪併罰，分別宣告其罪之刑，依下列各款定其應執行者：
    ．．五、宣告多數有期徒刑者，於各刑中之最長期以上，各
    刑合併之刑期以下，定其刑期。但不得逾30年。」，較修正
    前刑法同條款規定：「數罪併罰，分別宣告其罪之刑，依左
    列各款定其應執行者：五、宣告多數有期徒刑者，於各刑中
    之最長期以上，各刑合併之刑期以下，定其刑期。但不得逾
    20年。」，對行為人不利，故依刑法第2條第1項前段之規定
    ，適用修正前刑法第51條第5款之規定。
(二)、
１、核被告丁○○事實欄二所為，係犯槍砲彈藥刀械管制條例第
    7 條第4項之未經許可，持有手槍罪及同條例第12條第4項之
    未經許可持有子彈罪，其以一行為持有槍枝及子彈，為想像
    競合犯，應從一重之槍砲彈藥刀械管制條例第7條第4項之未
    經許可，持有手槍罪論處（被告行為後，刑法第55條想像競
    合犯之規定，雖經修正公布施行，增列但書規定「但不得科
    以較輕罪名所定最輕本刑以下之刑」，惟此僅係想像競合犯
    科刑之限制，為法理之明文化，非屬法律之變更，自無新舊
    法比較適用之問題）。
２、被告丁○○、戊○○事實欄三所為，均係犯毒品危害防制條
    例第4條第1項、第2項之販賣第1級、第2級毒品罪。其等2人
    就前開販賣第1級毒品、第2級毒品之犯行間，有犯意聯絡及
    行為分擔，均為共同正犯（按修正前刑法第28條規定：「2
    人以上共同『實施』犯罪之行為者，皆為共同正犯。」，修
    正後該條規定為：「二人以上共同『實行』犯罪之行為者，
    皆為共同正犯。」將舊法之「實施」修正為「實行」。原「
    實施」之概念，包含陰謀、預備、著手及實行等階段之行為
    ，修僅共同實行犯罪行為始成立共同正犯。是新法共同正犯
    之範圍縮小，排除陰謀犯、預備犯之共同正犯。新舊法共同
    正犯之規定固有修正。但對本件被告係基於犯意聯絡，共同
    實行犯罪事實欄三之犯行而言，不論新法、舊法，均構成共
    同正犯，上述刑法第28條之修正內容，對於被告並無「有利
    或不利」之影響，依前述說明，自無適用修正後刑法第2條
    第1項之規定為比較新舊法適用之必要，最高法院95台上566
    9號、5589號、5599號判決參照）。其等因販賣第1級、第2
    級毒品而持有海洛因及甲基安非他命之低度行為，為其等販
    賣之高度行為所吸收，不另論罪。其等先後先後多次販賣第
    一級毒品海洛因行為，均時間緊接，觸犯構成要件相同之罪
    名，顯均係出於概括之犯意反覆為之，均為連續犯，應分別
    依修正前刑法第56條之規定以一罪論，並就被告所犯販賣第
    1級毒品法定刑為罰金刑部分依法加重其刑，至被告所犯販
    賣第一級毒品之法定本刑為死刑、無期徒刑部分，依法不得
    加重其刑。又被告2人係同時基於營利之意圖一次購入海洛
    因及甲基安非他命，故其等以一個行為同時完成販賣第1、
    2級毒品罪而觸犯數罪名，為想像競合犯，應依刑法第55條
    規定，從一重之連續販賣第一級毒品罪處斷。公訴意旨認前
    開二罪應予分論併罰，容有誤會。至公訴意旨雖僅就被告2
    人販賣海洛因3次予丙○○、乙○○1次之部分提起公訴，就
    其餘販賣次數未予敘及，惟此部分犯行與起訴部分為連續犯
    之裁判上一罪之關係，依刑事訴訟法第267條為起訴效力所
    及，本院自得予以一併審酌。
３、被告丁○○前因妨害風化案件，經本院判處有期徒刑3月確
    定，甫於民國91年2月7日易科罰金執行完畢；被告秉晃前因
    違反毒品危害防制條例案件，經本院判處有期徒刑10月、4
    月，定執行刑有期徒刑1年確定，甫於92年1月12日執行完畢
    ，有臺灣高等法院被告前案紀錄表各1份在卷可稽，其等於
    受有期徒刑執行完畢後5年以內，故意再犯本件有期徒刑以
    上之罪，應依法就被告丁○○持有手槍部分及被告丁○○、
    戊○○2人所犯販賣第一級毒品法定刑為罰金刑部分，依法
    遞加重其刑。至被告2人所犯販賣第1級毒品、法定本刑為死
    刑、無期徒刑部分及販賣第2級毒品之法定刑無期徒刑部分
    ，依刑法第64條第1項、第65條第1項規定，不得加重其刑。
４、被告丁○○所犯上開連續販賣第一級毒品罪及未經許可，持
    有手槍罪間，犯意各別，行為互殊，應予分論併罰。
５、被告2人販賣第一級毒品對象各僅有三人，販賣所得合計為
    7,4000元，獲取之利益並非龐大，被告2人雖有前揭前科紀
    錄，惟相對於長期大量販賣毒品之大毒梟而言，被告2人所
    為對社會治安及國民健康之危害顯然較輕，倘仍遽以處以法
    定本刑之最低刑度即無期徒刑，實屬情輕法重，且難謂符合
    罪刑相當性及比例原則，是其犯罪情狀相較於法定本刑之最
    低度刑即無期徒刑，猶嫌過重，在客觀上足以令人感覺過苛
    而予以同情，是其犯罪情狀尚非無可憫恕，爰依刑法第59條
    規定減輕其刑，被告2人販賣第一級毒品部分，同時具有加
    重及減輕事由，應依法先加重後減輕之。
６、爰審酌槍、彈氾濫之情形將影響社會之治安，被告丁○○明
    知持有槍彈係違法行為，竟仍持有具有殺傷力之手槍及子彈
    ，其未持該槍彈為其他非法行為，另審酌被告2人為圖一己
    私利，為本案販賣毒品行為，被告販賣海洛因對象僅為三人
    ，販賣海洛因、甲基安非他命戕害他人健康，足使購買施用
    者導致精神障礙、性格異常，甚至造成生命危險之生理成癮
    性及心理依賴性，危害社會治安，惡性非輕，且被告不思以
    正當途徑合法掙取金錢，圖以販賣毒品獲利，犯罪動機不良
    ，販賣毒品所得及販出之毒品數量尚非甚鉅，及被告2人犯
    罪後於警詢、偵查及本院行準備程序時尚矢口否認販賣毒品
    犯行，僅被告丁○○坦承坦承持有手槍犯行，等一切情狀，
    就其所犯上開各罪，量處如主文所示之刑，並依修正後刑法
    第42條第3項規定，就所處罰金刑部分諭知易服勞役之折算
    標準，及就被告丁○○部分定其應執行刑。
四、
(一)、扣案之巴西制式手槍1枝（槍枝管制編號0000000000）及鑑
    定試射後所餘制式子彈9顆及土造子彈7顆，係違禁物，不問
    屬於犯人與否，均應依修正前刑法第38條第1項第1款規定，
    予以宣告沒收（沒收係屬執行事項，不生新舊法比較之問題
    ，最高法院24年上字第5292號判例可資依循）。至於前揭經
    試射鑑定具有殺傷力之制式子彈3顆及土造子彈3顆，因經試
    射擊發，僅餘彈殼，即已失去子彈之功能，，均非屬違禁物
    ，自毋庸予以宣告沒收。
(二)、按毒品危害防制條例第18條前段規定：查獲之第一級毒品，
    不問屬於犯人與否，沒收銷燬之；故被告經法院為有罪之科
    刑判決時，查獲之毒品，與被告本案所犯並經法院諭知有罪
    者若全然無關，固不得於該有罪判決之主刑下宣告沒收，至
    若查獲之毒品，與被告被訴之本案非全然無關，法院自應於
    主刑下宣告沒收 (最高法院94年度臺上字1227號判決意旨參
    照)。經查，附表1編號1、2、附表2編號1、附表3編號1、2
    所示之第1級毒品海洛因（其中19包合計淨重76.24公克，空
    包裝重8.75公克；另2包合計淨重0.47公克，空包裝重0.46
    公克）及第2級毒品甲基安非他命（鑑餘總餘843.20公克）
    ，均屬查獲之第1、2級毒品，且係被告本案欲販賣之毒品，
    均應依毒品危害防制條例第18條第1項前段，予以宣告沒收
    銷燬之。再法務部調查局係以一般傾倒方式，將包裝袋內之
    海洛因倒出與包裝袋分離而秤重，必要時亦會輔以刮杓取袋
    內粉末，然無論依上述何種方式分離，包裝袋內均會有極微
    量海洛因殘留，檢驗結果「空包裝袋量」係指上述方式將包
    裝袋內海洛因與包裝袋分離後所得到之包裝重，如前所述，
    包裝袋內會有海洛因殘留等節，業經法務部調查局以93 年3
    月19日調科壹字第09300113060號函釋在案 (見法官辦理刑
    事案件參考手冊 (一)毒品危害防制條例部分，司法院94年
    12月編印，第334頁)。是參之上開說明，扣案用以包裝前揭
    第一級毒品海洛因之包裝袋既均有微量海洛因殘留，難以分
    離，亦均應依毒品危害防制條例第18條第1項前段之規定，
    連同殘留之微量海洛因一併予以宣告沒收銷燬之。
(三)、次按犯第4條之罪者，因犯罪所得之財物，沒收之，如全部
    或一部不能沒收時，追徵其價額或以其財產抵償之，毒品危
    害防制條例第19條第1項定有明文。被告2人因販賣第一級毒
    品海洛因所得之財物計為74,000元（計算式：2,000＋10,
    000＋62,000＝74,000），均應依毒品危害防制條例第19條
    第1項義務沒收主義之規定，均併予宣告沒收之，如全部或
    一部不能沒收時，以其財產抵償之。
(四)、再附表3編號2用以包裝前揭第二級毒品甲基安非他命之包裝
    袋計26個（896.04－843.75＝52.29，總重約52.29公克），
    既係被告所有，且因甲基安非他命係屬結晶體（此觀之內政
    部警政署刑事警察局鑑定報告書即明），應無與所包裝之甲
    基安非他命難以析離情形，且核係被告所有用於包裹毒品，
    防其裸露、潮濕，便於攜帶販賣，亦係供販賣毒品所用之物
    ，應依毒品危害防制條例第19條第1項之規定宣告沒收之。
    另附表1編號3、附表3編號7、8、9、16，均係被告所有供販
    賣毒品所用之物，亦均應依毒品危害防制條例第19條第1項
    之規定宣告沒收之。
(五)、至附表1編號4、附表2編號2、3、附表3編號6、10至15、17
    、18，均與本件犯罪並無關，爰不予宣告沒收。
四、退回併辦部分：
(一)、移送併辦意旨另以：被告戊○○明知海洛因、安非他命分屬
    毒品危害防制條例所稱之第一級毒品及第二級毒品，竟基於
    販賣第一級毒品海洛因、第二級毒品安非他命以營利之犯意
    ，先後數次，每次以每兩新台幣（下同）約十餘萬元之代價
    ，在臺中市區向姓名年籍不詳綽號「柏諺」之成年男子購得
    第一級毒品海洛因後，及由不詳之人購得安非他命毒品後，
    自94年6月底起，以其所使用之0000000000 、0000000000、
    0000000000號行動電話，聯絡姓名年籍不詳之人後，在臺中
    縣沙鹿鎮九九大賣場、臺中縣大雅鄉家樂福賣場附近，及其
    他不詳地點，連續數次，販賣海洛因毒品或安非他命毒品與
    該等真實姓名年籍不詳之人。嗣於93年11月16日18時30分許
    ，經臺灣苗栗地方法院檢察署及臺灣台中地方法院檢察署檢
    察官指揮行政院海巡署海岸巡防總局中部地區巡防局查緝員
    ，持臺灣臺中地方法院核發之搜索票，在蔡炳晃位在臺中市
    西屯區○○○街27號4樓住處查獲，並在其持有之手提包內
    查獲分裝為0.46公克至38.2公克不等之第一級毒品海洛因共
    40小包（合計含袋共重160公克）、海洛因香菸25支、研磨
    器1個、電子秤1台、KP1公斤電子磅秤1個、海洛因包裝罐1
    個、海洛因過濾器1個、安非他命1.74公克、安非他命吸食
    器2組、未經使用之注射針筒81支、海洛因解癮劑6組、葡萄
    糖注射液6組、夾連袋3114個、門號0000000000、000000000
    0號SIM卡2張，因認被告戊○○此部分另涉犯毒品危害防制
    條例第4條第1項、第2項之販賣第1級毒品海洛因、第2級毒
    品甲基安非他命罪嫌等語。
(二)、經查，移送併辦意旨所認被告戊○○販賣第1級毒品海洛因
    、第2級毒品甲基安非他命之犯行，所販賣之對象究為何人
    ，未見檢察官敘明，故被告戊○○是否有前揭意旨所指之販
    賣第1級毒品海洛因、第2級毒品甲基安非他命犯行無從查證
    ，是此部分被告戊○○之販賣第1級、第2級毒品罪嫌尚有未
    足，難認與前述論罪科刑之部分間有何裁判上一罪關係，本
    院無從併予審理，應退由檢察官另行卓處。
據上論斷，應依刑事訴訟法第299條第1項，毒品危害防制條例第
4條第1項、第2項、第18條第1項前段、第19條第1項，槍砲彈藥
刀械管制條例第7條第4項、第12條第4項，刑法第2條第1項、第
11條、刑法第28條、修正前刑法第56條、第47條、刑法第55條、
第59條、第42條第3項、修正前刑法第51條第5款，判決如主文。
本案經檢察官林秀菊到庭執行職務。
中　　華　　民　　國　　96　　年　　1 　　月　　16　　日
                  刑事第四庭    審判長法   官  林宜民
                                      法   官  林學晴
                                      法   官  柯雅惠
上正本證明與原本無異。
如不服本判決，應於送達後十日內向本院提出上訴狀（須附繕
本），上訴於台灣高等法院台中分院。
                                       書記官  鍾小屏
中　　華　　民　　國　　96　　年　　1 　　月　　16　　日
附表1：
┌───┬────────────┬──────────┐
│編號  │   品           名      │  備          註    │
├───┼────────────┼──────────┤
│1     │第一級毒品海洛因3包     │包含在送驗白粉19包內│
│      │                        │（合計淨重76.24公克 │
│      │                        │，空包裝重8.75公克）│
│      │                        │，均包含第1級第6項毒│
│      │                        │品海洛因成分，純度  │
│      │                        │46.66％，純質淨重35.│
│      │                        │ 57公克             │
├───┼────────────┼──────────┤
│2     │第一級毒品海洛因7包     │包含在送驗白粉19包內│
│      │                        │（合計淨重76.24公克 │
│      │                        │，空包裝重8.75公克）│
│      │                        │，均包含第1級第6項毒│
│      │                        │品海洛因成分，純度  │
│      │                        │46.66％，純質淨重35.│
│      │                        │57公克              │
├───┼────────────┼──────────┤
│3     │電子磅秤1台             │被告丁○○所有，供販│
│      │                        │賣毒品所用          │
├───┼────────────┼──────────┤
│4     │現金20萬元              │與本案犯罪無關      │
└───┴────────────┴──────────┘
附表2：
┌───┬────────────┬──────────┐
│編號  │   品           名      │  備          註    │
├───┼────────────┼──────────┤
│1     │第一級毒品海洛因2包     │送驗白粉2包，合計淨 │
│      │                        │重0.47公克，空包裝重│
│      │                        │0.46公克，均包含第1 │
│      │                        │級第6項毒品海洛因成 │
│      │                        │分                  │
│      │                        │                    │
├───┼────────────┼──────────┤
│2     │驅血帶3條               │與本案犯罪無關      │
│      │                        │                    │
├───┼────────────┼──────────┤
│3     │注射針筒1支             │與本案犯罪無關      │
│      │                        │                    │
└───┴────────────┴──────────┘
附表3：
┌──┬───────────┬───────────┐
│編號│    品         名     │    備         註     │
├──┼───────────┼───────────┤
│1   │第一級毒品海洛因      │包含在送驗白粉19包內，│
│    │                      │合計淨重76.24公克，空 │
│    │                      │包裝重8.75公克，均包含│
│    │                      │第1級第6項毒品海洛因成│
│    │                      │分，純度46.66％，純質 │
│    │                      │淨重35. 57公克。      │
│    │                      │                      │
├──┼───────────┼───────────┤
│2   │第二級毒品甲基安非他命│晶體26包，經編號為1至 │
│    │                      │26 ：                 │
│    │                      │(一)、含外包裝袋實際總毛│
│    │                      │重896.04公克，總淨重84│
│    │                      │3.75公克，共取0.55公克│
│    │                      │鑑驗用罄，總餘843.20公│
│    │                      │克。                  │
│    │                      │(二)、                  │
│    │                      │1.編號1至26經呈色試驗 │
│    │                      │  結果：均呈二級毒品「│
│    │                      │  甲基安非他命」陽性反│
│    │                      │  應。                │
│    │                      │2.經抽樣編號1、2以氣相│
│    │                      │  層析質譜分析：均檢出│
│    │                      │  二級毒品「甲基安非他│
│    │                      │  命」成分。          │
│    │                      │3.經抽樣編號1以核磁共 │
│    │                      │  振分析：檢出二級毒品│
│    │                      │  「甲基安非他命」成分│
│    │                      │  。                  │
│    │                      │(三)、抽取編號1測得甲基 │
│    │                      │    安非他命之純度約為│
│    │                      │    96.5％。          │
│    │                      │                      │
├──┼───────────┼───────────┤
│3   │巴西制式手槍1枝       │係巴西TAURUS廠製PT 92 │
│    │（槍枝管制編號00000000│AF型口徑9MM之制式半自 │
│    │04）                  │動手槍，機械性能良好，│
│    │                      │可擊發同口徑制式子彈，│
│    │                      │認具殺傷力。          │
├──┼───────────┼───────────┤
│4   │制式92子彈12顆        │12顆（試射3顆），認均 │
│    │（試射3顆後，餘9顆）  │係口徑9MM制式子彈，認 │
│    │                      │均具殺傷力。          │
│    │                      │                      │
│    │                      │                      │
├──┼───────────┼───────────┤
│    │土造子彈10顆          │子彈10顆，認均係土造子│
│5   │（試射3顆後，餘7顆）  │彈（具直徑約9MM金屬彈 │
│    │                      │頭），採樣3顆試射，均 │
│    │                      │可擊發，認均具殺傷力。│
├──┼───────────┼───────────┤
│6   │玩具子彈5顆           │均係玩具子彈（具直徑約│
│    │                      │9mm金屬彈頭），均經拆 │
│    │                      │解檢視，均欠缺底火、火│
│    │                      │藥，非為子彈完整結構，│
│    │                      │認均不具殺傷力。      │
├──┼───────────┼───────────┤
│7   │電子磅秤1台           │被告丁○○所有，供販  │
│    │                      │賣毒品所用            │
├──┼───────────┼───────────┤
│8   │研磨機1台             │被告丁○○所有，供販  │
│    │                      │賣毒品所用            │
├──┼───────────┼───────────┤
│9   │毒品分裝袋500個       │被告丁○○所有，供販  │
│    │                      │賣毒品所用            │
├──┼───────────┼───────────┤
│10  │現金新台幣867萬4千3百 │與本案犯罪無關        │
│    │元                    │                      │
├──┼───────────┼───────────┤
│11  │現金數鈔機1台         │與本案犯罪無關        │
│    │                      │                      │
├──┼───────────┼───────────┤
│12  │毒品吸食器1個         │與本案犯罪無關        │
├──┼───────────┼───────────┤
│13  │已使用過之針筒22支    │與本案犯罪無關        │
├──┼───────────┼───────────┤
│14  │未使用過之針筒47支    │與本案犯罪無關        │
├──┼───────────┼───────────┤
│15  │針孔監視器1組         │與本案犯罪無關        │
├──┼───────────┼───────────┤
│16  │行動電話1支           │ 0000000000之行動電話 │
│    │                      │ 為被告丁○○所有供販 │
│    │                      │ 賣毒品所用           │
├──┼───────────┼───────────┤
│17  │行動電話7支           │與本案犯罪無關        │
├──┼───────────┼───────────┤
│18  │擦槍工具一批          │與本案犯罪無關        │
└──┴───────────┴───────────┘
附錄：
槍砲彈藥刀械管制條例第7條：
未經許可，製造、販賣或運輸火砲、肩射武器、機關槍、衝鋒槍
、卡柄槍、自動步槍、普通步槍、馬槍、手槍或各類砲彈、炸彈
、爆裂物者，處死刑、無期徒刑或7年以上有期徒刑；處徒刑者
，併科新台幣3千萬元以下罰金。
未經許可，轉讓、出租或出借前項所列槍砲、彈藥者，處無期徒
刑或 5 年以上有期徒刑，併科新台幣 1 千萬元以下罰金。
意圖供自己或他人犯罪之用，而犯前二項之罪者，處死刑或無期
徒刑；處徒刑者，併科新台幣 5 千萬元以下罰金。
未經許可，持有、寄藏或意圖販賣而陳列第 1 項所列槍砲、彈藥
者，處 5 年以上有期徒刑，併科新台幣 1 千萬元以下罰金。
第 1 項至第 3 項之未遂犯罰之。
槍砲彈藥刀械管制條例第12條：
未經許可，製造、販賣或運輸子彈者，處 1 年以上 7 年以下有
期徒刑，併科新台幣 500 萬元以下罰金。
未經許可，轉讓、出租或出借子彈者，處 6 月以上 5 年以下有
期徒刑，併科新台幣 300 萬元以下罰金。
意圖供自己或他人犯罪之用，而犯前二項之罪者，處 3 年以上
10 年以下有期徒刑，併科新台幣 700 萬元以下罰金。
未經許可，持有、寄藏或意圖販賣而陳列子彈者，處 5 年以下有
期徒刑，併科新台幣 300 萬元以下罰金。
第 1 項至第 3 項之未遂犯罰之。
毒品危害防制條例第4條：
製造、運輸、販賣第一級毒品者，處死刑或無期徒刑；處無期徒
刑者，得併科新臺幣 1 千萬元以下罰金。
製造、運輸、販賣第二級毒品者，處無期徒刑或 7 年以上有期徒
刑，得併科新臺幣 7 百萬元以下罰金。
製造、運輸、販賣第三級毒品者，處 5 年以上有期徒刑，得併科
新臺幣 5 百萬元以下罰金。
製造、運輸、販賣第四級毒品者，處 3 年以上 10 年以下有期徒
刑，得併科新臺幣 3 百萬元以下罰金。
製造、運輸、販賣專供製造或施用毒品之器具者，處 1 年以上
7年以下有期徒刑，得併科新臺幣 1 百萬元以下罰金。
前五項之未遂犯罰之。
